【裁判字號】    98,訴,1574
【裁判日期】    981231
【裁判案由】    妨害風化
【裁判全文】
臺灣臺北地方法院刑事判決              98年度訴字第1574號
公  訴  人  臺灣臺北地方法院檢察署檢察官
被      告  乙○○
            甲○○
            丙○○
上列被告因妨害風化案件，經檢察官提起公訴（98年度偵字第
20045號），本院判決如下：
    主  文
乙○○共同犯圖利媒介猥褻罪，處有期徒刑陸月，如易科罰金，
以新幣壹仟元折算壹日，緩刑貳年，並於本判決確定後壹年內，
向公庫繳納新臺幣捌萬元。扣案如附表一所示之物，均沒收。
甲○○共同犯圖利媒介猥褻罪，處有期徒刑肆月，如易科罰金，
以新幣壹仟元折算壹日，緩刑貳年，並於本判決確定後壹年內，
向公庫繳納新臺幣肆萬元。扣案如附表一所示之物，均沒收。
丙○○共同犯圖利媒介猥褻罪，處有期徒刑月，如易科罰金，
以新幣壹仟元折算壹日，緩刑貳年，並於本判決確定後壹年內，
向公庫繳納新臺幣貳萬元。扣案如附表一所示之物，均沒收。
    事  實
一、乙○○以每月新臺幣（下同）4萬5,000元及3萬元之代價僱
    用甲○○、丙○○，共同基於意圖使女子與他人為猥褻行為
    ，而媒介以營利之犯意聯絡，自97年1月初某日起至同97年8
    月底止，由甲○○出面承租臺北市中山區○○○路286號5樓
    之5、8樓之1、289號8樓803室F房及新生北路2段62巷40號3
    樓之3、5樓之2套房，並提供其所申設門號0000000000、000
    0000000號，連同乙○○所提供之門號0000000000、0000000
    000號之行動電話作為媒介猥褻所用之聯絡工具，丙○○則
    負責接聽上開行動電話並招攬不特定男客，以此方式共同媒
    介旗下應召小姐陳虹伶、林怡君、范可芯、陳美伶於下列之
    時、地，與不特定男客從事撫摸全身暨為男客按摩性器官至
    射精等（即俗稱之「半套」性服務）足以挑起性慾之猥褻行
    為，由應召小姐自行向男客收取每小時性交易報酬3,000元
    ，復由甲○○向應召小姐收取每位客人1,000元之媒介報酬
    ，並交付與乙○○，而以此營利：
(一)、於97年1月31日下午某時，男客陽厚生撥打門號0000000000
    號行動電話與丙○○聯繫後，丙○○旋以門號0000000000號
    行動電話聯絡旗下應召小姐陳美伶，以此媒介陳美伶於同日
    下午4時許，前往臺北市中山區○○○路286號5樓之5套房內
    ，與男客陽厚生為上開猥褻之行為。
(二)、於97年1月31日下午某時，男客黃新凱撥打門號0000000000
    之行動電話與丙○○聯繫後，丙○○旋以門號0000000000號
    行動電話聯絡旗下應召小姐范可芯，以此媒介范可芯於同日
    下午4時15許，在臺北市中山區○○○路286號8樓之1套房內
    ，與男客黃新凱為上開猥褻之行為。
(三)、於97年8月15日下午某時，男客李宜憲撥打門號0000000000
    號行動電話與丙○○聯繫後，丙○○旋以門號0000000000號
    行動電話聯絡旗下應召小姐林怡君，以此媒介林怡君於同日
    晚上6時許，在臺北市中山區○○○路289號8樓803 室F房之
    套房內，與男客李宜憲為上開猥褻之行為。
(四)、於97年8月20日下午某時，男客黃啟超撥打門號0000000000
    號行動電話與丙○○聯繫後，丙○○旋以門號0000000000號
    行動電話聯絡旗下應召小姐林怡君，以此媒介林怡君於同日
    晚上6時40分許，在臺北市中山區○○○路○段62巷40號3樓
    之2套房內，與男客黃啟超為上開猥褻之行為。
(五)、於97年8月20日下午某時，男客謝智暐撥打門號0000000000
    號行動電話與丙○○聯繫後，丙○○旋以門號0000000000號
    行動電話聯絡旗下應召小姐陳虹伶，以此媒介陳虹伶於同日
    晚上6時50分許，在臺北市中山區○○○路○段62巷40號3樓
    之3套房內，與男客謝智暐為上開猥褻之行為。嗣經員警顧
    98年8月26日持搜索票執行搜索，在乙○○位於臺北縣中和
    市○○街148號13樓之住處內，扣得如附表一所示乙○○所
    有供犯罪所用之物，始循線查獲上情。
二、案經臺北市政府警察局中山分局報請臺灣臺北地方法院檢察
    署檢察官偵查起訴。
    理  由
一、按被告以外之人於審判外之陳述，雖不符刑事訴訟法第159
    條之1至第159條之4之規定，而經當事人於審判程序同意作
    為證據，法院審酌該言詞陳述或書面陳述作成時之情況，認
    為適當者，亦得為證據，刑事訴訟法第159條之5第1項定有
    明文。本件檢察官、被告於本院審判程序時，就本判決所引
    用被告以外之人於審判外之言詞或書面陳述，均明示同意有
    證據能力，本院審酌該具有傳聞證據性質之證據，其取得過
    程並無瑕疵，與待證事實具有關聯性，證明力非明顯過低，
    以之作為證據係屬適當，認俱得為證據。
二、訊據被告乙○○、甲○○、丙○○對於上揭事實，均坦承不
    諱，核與證人即男客謝智暐、黃啟超、黃新凱、陽厚生、李
    宜憲、證人即應召小姐陳虹伶、林怡君、范可芯、陳美伶證
    述情節大致相符，並有如附表一所示之物扣案可佐。是依上
    開卷附之各項文書、證物等補強證據，已足資擔保被告於本
    院審理中所為之上開任意性自白之真實性，堪信為真實。綜
    上所述，被告3人犯行，均堪認定，應依法論科。
三、論罪科刑：
(一)、按刑法第231條第1項所稱「媒介」，係指居間介紹，使男女
    因行為人之介紹牽線行為而與他人為性交（最高法院94年度
    台上字第6002號判決可資參照）。本件被告乙○○，自97年
    1月至同年8月底，雇用被告甲○○、丙○○共同媒介應旗下
    應召小姐陳虹伶、林怡君、范可芯、陳美伶與不特定男客從
    事猥褻之行為，即屬前開判決要旨說明所謂居中介紹牽線之
    行為，即刑法第231條所稱之媒介行為。
(二)、是被告3人所為，均係犯刑法第231條第1項之圖利媒介猥褻
    罪。又刑事法若干犯罪行為態樣，本質上原具有反覆、延續
    實行之特徵，是行為人倘基於概括之犯意，在密切接近之一
    定時、地持續實行之複次行為，倘依社會通念於客觀上認為
    符合一個反覆延續性之行為觀念者，於刑法評價上，即應僅
    成立一罪，學理上所謂「集合犯」之職業性、營業性或收集
    性等具有重複特質之犯罪均屬之，例如經營、從事業務、收
    集、販賣、製造、散布等行為概念者均是。被告乙○○自97
    年1月起至同年8月底，在上址經營應召站，雇用被告甲○○
    、丙○○共同媒介旗下應召小姐陳虹伶、林怡君、范可芯、
    陳美伶與不特定男客從事猥褻之行為，並以此營業為收入來
    源，揆諸前開說明，其等先後媒介容旗下應召女子與不特定
    男客為猥褻之行為，乃在密切接近之一定時、地持續實行之
    複次行為，依社會通念，於客觀上認為係一個反覆、延續性
    之行為觀念，而與學理上所稱「集合犯」之職業性、營業性
    或收集性等具有重複特質之犯罪性質相符，在刑法評價上，
    即應僅成立營業犯之包括的一罪。顯係基於業務經營之意思
    ，反覆為之，為集合犯，而應論以一罪。被告3人就上開犯
    行，有犯意聯絡及行為分擔，為共同正犯。檢察官起訴雖未
    具體載明被告3人共同媒介旗下應召小姐陳虹伶、林怡君、
    范可芯、陳美伶與男客謝智暐、黃啟超、黃新凱、陽厚生、
    李宜憲從事猥褻之行為，惟上開圖利媒介猥褻之犯行，顯係
    在檢察官起訴書所指之犯罪期間內，且復於證據並所犯法條
    欄內援引證人即應召小姐陳虹伶、林怡君、范可芯、陳美伶
    與男客謝智暐、黃啟超、黃新凱、陽厚生、李宜憲之證述，
    堪認上揭犯行確係本件檢察官起訴之範圍，本院自得審究，
    並予補充更正之，附此敘明。
(三)、爰審酌被告3人為牟利，而共同經營應召站，媒介旗下應召
    女子與不特定男客從事性交易，破壞社會風氣，行為實有不
    當，惟考量其等犯後均坦承犯行，態度良好，本件查獲其等
    從事媒介猥褻行為僅5次，所獲利益不高，復斟酌被告乙○○為該應召站之實際負責人，就上開犯行居於主導之地位、
    被告甲○○、丙○○雖均受僱於被告乙○○，然被告甲○○
    參與之犯罪情節，顯較被告丙○○深，以及其等犯罪動機、
    目的、生活情狀、智識程度、家庭經濟狀況等一切情狀，分
    別量處如主文所示之刑，併均諭知易科罰金之折算標準。
四、再查，被告丙○○前未曾因故意犯罪，而受有期徒刑以上刑
    之宣告等情，有其年籍資料、臺灣高等法院被告前案紀錄表
    附卷足稽；被告乙○○、甲○○於81年間，雖均曾因妨害風
    化案件，經本院以81年度易字第7549號、81年度易字第3882
    號分別判處有期徒刑3月、6月確定，被告乙○○於81年12月
    24日易科罰金執行完畢，被告甲○○則於81年6月26日易科
    罰金執行完畢，惟其等於前案所宣告之有期徒刑6月執行完
    畢後之5年內，均未曾再因故意犯罪而受有期徒刑以上刑之
    宣告，有臺灣高等法院被告前案紀錄表在卷可按，且本件被
    告乙○○、甲○○所宣告之刑，距其等之前案執行完畢時均
    已逾10年以上，本院認被告3人因一時失慮，致罹刑章，犯
    後均坦承犯行，尚知所悔悟，經此教訓，均應已知警惕，而
    無再犯之虞，被告3人所宣告之刑均以暫不執行為適當，爰
    分別依刑法第74條第1項第1款（被告丙○○部分）、第2款
    （被告乙○○、甲○○部分）之規定，分別予以宣告緩刑2
    年。惟為確實督促被告3人保持善良品行及正確法律觀念，
    並依同法第74條第2項第4款之規定，併諭知被告乙○○、甲○○、丙○○3人應依主文所示之方式，分別向公庫支付新
    臺幣8萬元、4萬元、2萬元（此部分依刑法第74條第4項規定
    得為民事強制執行名義，又依同法第75條之1第1項第4款規
    定，受緩刑之宣告而違反上開本院所定負擔情節重大，足認
    原宣告之緩刑難收其預期效果，而有執行刑罰之必要者，得
    撤銷其宣告），以啟自新。
五、沒收部分
(一)、扣案如附表一所示之物為被告乙○○所有，供犯本件圖利媒
    介猥褻犯行所用之物，業據被告乙○○自承在卷，爰依刑法
    第38條第1項第2款之規定，宣告沒收。又附表一所示之物雖
    非被告甲○○、丙○○所有之物，惟基於共犯責任共同原則
    ，仍應依刑法第38條第1項第2款之規定，宣告沒收之。
(二)、扣案如附表二編號(一)至(四)所示之行電話，雖分別為被告乙○○、丙○○所有並使用之物，惟並無證據足資證明該等行動
    電話與本件犯行有關；編號(五)、(六)所示之行動電話及電腦，
    分別為案外人伍可為及被告乙○○之子所有之物，顯非屬被
    告3人所有並供本件犯行所用之物，爰均不予宣告沒收。
(三)、至於供本件犯行所使用之門號0000000000、0000000000號行
    動電話，雖係被告甲○○所申辦，惟被告甲○○於97年8月
    離職後，業將其中門號0000000000號之行動電話辦理退租而
    未續用，門號0000000000號之行動電話，則交其配偶萬群所
    使用，均已非屬被告所有之物，無從予以宣告沒收；另門號
    0000000000、0000000000號之行動電話，雖亦係供被告3人
    為本件犯行所用之電話，然觀綜閱本案全卷事證，並無證據
    證明上開2支行動電話仍為被告3人所持用，且未經扣案，為
    免日後執行之困難，亦不予宣告沒收，附此敘明。
六、公訴意旨另以：被告乙○○、甲○○及丙○○，自95年5月
    間起至98年8月26日止，即共同基於意圖使女子與他人為性
    交行為而媒介以營利之犯意聯絡，由丙○○以電話接聽招攬
    不特定男客，以每次性交易1小時3,000元之代價，媒介旗下
    應召小姐與不特定男客，在上開臺北市中山區○○○路286
    號、289號及新生北路2段62巷40號3樓之套房內從事性交易
    ，因認此部亦構成刑法第231條第1項前段之圖利媒介猥褻罪
    嫌等語。公訴人認被告3人係自95年5月起至98年8月26日止
    ，共同媒介應召小姐與不特定之男客為猥褻行為，無非係以
    被告乙○○於本院審理時自承：自95年5月起經營應召站等
    語：被告丙○○於警詢、偵查中供承：自95年5月中起，受
    僱於乙○○等語，為其主要論據。惟按被告或共犯之自白，
    不得作為有罪判決之唯一證據，仍應調查其他必要之證據，
    以察其是否與事實相符；且犯罪事實，應依證據認定之，無
    證據不得認定犯罪事實；又不能證明被告犯罪者，應諭知無
    罪之判決，刑事訴訟法第156條第2項、第154條第2項、第
    301 條第1項分別定有明文。次按認定不利於被告之證據須
    依積極證據，苟積極證據不足為不利於被告事實之認定，即
    應為有利被告之認定，更不必有何有利之證據；又犯罪事實
    之認定，應憑證據，如無相當之證據，或證據不足以證明，
    自不得以推測或擬制之方法，以為裁判之基礎（最高法院30
    年上字第816號判例、40年臺上字第86號判例可資參照）。
    本件除查獲被告3人媒介旗下應召小姐陳虹伶、林怡君、范
    可芯、陳美伶於上揭時、地，分別與男客謝智暐、黃啟超、
    黃新凱、陽厚生及李宜憲等人，從事半套性交易外，並未查
    獲其他經由被告3人媒介陳虹伶、林怡君、范可芯、陳美伶
    或其他小姐與其他男客從事猥褻行為之情事，尚難僅因被告
    乙○○、丙○○上開自白，遽為不利被告3人認定之依據。
    此外，復查無其他積極證據足資證明被告3人尚有何其他共
    同媒介旗下應召小姐與不特定男客從事性交行為之犯行，是
    除上開經認定有罪部分之犯外，其餘被訴圖利媒介猥褻之犯
    行尚屬不能證明，本應為無罪之諭知，然此部分如成立犯罪
    ，因與上開有罪部，係屬實質上一罪關係，爰不另為無罪之
    諭知，併此敘明。
據上論斷，應依刑事訴訟法第299條第1項前段，刑法第28條、第
231條第1項前段、第41條第1項前段、第74條第1項第1款、第2款
、第2項、第38條第1項第2款，刑法施行法第1條之1，判決如主
文。
本案經檢察官郭騰月到庭執行職務。
中    華    民    國    98    年    12    月    31    日
                  刑事第十四庭  審判長法  官  吳冠霆
                                      法  官  陳琪媛
                                      法  官  李殷君
以上正本證明與原本無異。
如不服本判決應於收受送達後10日內向本院提出上訴書狀，並應
敘述具體理由；其未敘述上訴理由者，應於上訴期間屆滿後20日
內向本院補提理由書（均須按他造當事人之人數附繕）「切勿逕
送上級法院」。
                                     書記官  殷玉芬
中    華    民    國    99    年    1     月    4     日
附錄本判決論罪科刑法條全文：
中華民國刑法第231條
意圖使男女與他人為性交或猥褻之行為，而引誘、容留或媒介以
營利者，處5 年以下有期徒刑，得併科10萬元以下罰金。以詐術
犯之者，亦同。
公務員包庇他人犯前項之罪者，依前項之規定加重其刑至二分之
一。
附表一：宣告沒收之扣押物明細表
┌──┬────────────────┬──────────┐
│編號│品     名      及     數      量│備               註 │
├──┼────────────────┼──────────┤
│ (一) │應召站記帳單共拾紙              │為被告乙○○所有，供│
├──┼────────────────┤其與被告甲○○、蔡佩│
│ (二) │男客聯絡電話共紙              │琳共同媒介旗下應召小│
├──┼────────────────┤姐與不特定男客所用之│
│ (三) │林森北路套房鑰匙貳串            │物，基於共犯責任共同│
│    │                                │原則，依刑法第38條第│
│    │                                │1項第2款，宣告沒收。│
└──┴────────────────┴──────────┘
附表二：不予宣告沒收之扣押物明細表
┌──┬────────────────┬──────────┐
│編號│品     名      及     數      量│備               註 │
├──┼────────────────┼──────────┤
│ (一) │門號0000000000號行動電話壹支（含│編號(一)至(三)所示之行動│
│    │SIM卡壹枚）                     │電話，雖均為被告黃保│
├──┼────────────────┤桂所持用，惟無證據證│
│ (二) │門號0000000000號行動電話壹支（  │明與本件犯行有關，爰│
│    │SIM卡壹枚）                     │不予宣告沒收。      │
├──┼────────────────┤                    │
│(三)  │門號0000000000號行動電話壹支（含│                    │
│    │SIM卡壹枚）                     │                    │
├──┼────────────────┼──────────┤
│ (四) │門號0000000000號行動電話壹支（含│雖為被告丙○○所持用│
│    │SIM卡壹枚）                     │，惟無證據證明與本件│
│    │                                │犯行有關，爰不予宣告│
│    │                                │沒收。              │
├──┼────────────────┼──────────┤
│ (五) │門號0000000000號行動電話壹支（含│為案外人伍可為所持用│
│    │SIM卡壹枚）                     │，非被告3人所有之物 │
│    │                                │，爰不予宣告沒收。  │
├──┼────────────────┼──────────┤
│ (六) │電腦主機貳臺                    │為案外人即被告乙○○│
│    │                                │之子所有，非被告3 人│
│    │                                │所有之物，爰不予宣告│
│    │                                │沒收。              │
└──┴────────────────┴──────────┘

司法院資訊處製作；財團法人民間司法改革基金會備份。
